# 请教陈老师，递延所得税的问题

提问人：心海拂清风 时间：2014-08-18 17:03:28
陈老师，对于权益法核算的长期股权投资，由于税法不认可权益法，初始投资成本和投资损益的确认递延所得税，只要看是否是计划长期持有，则不确认，反之亦然!但是如果是长期股权投资若发生了减值，是不是不考虑是否长期持有的问题（此处有疑问），但是要考虑未来是否有足够的应纳税所得额来进行利用该税收利益!谢谢！

回答人：chenyiwei
对权益法下确认投资损失和对长期股权投资确认减值时，能否确认递延所得税资产的问题，可参考《计学撮要 2011 》中的问题解答“问题 9 （对权益法核算确认的在合营、联营企业亏损中所占份额，能否确认递延所得税资产）”（P261~263）：
在同时满足以下条件的前提下，企业对于按权益法核算中按比例确认的在合营、联营企业亏损中所占份额，导致该项长期股权投资的账面价值低于其初始成本（计税基础）从而形成的可抵扣暂时性差异，可以确认递延所得税资产： 1 ．企业具有在可预见的未来处置该合营、联营企业股权的明确意图，或者该合营、联营企业的各方股东具有在可预见的未来清算该合营、联营企业的明确意图； 2 ．在处置该合营、联营企业股权或者清算该合营、联营企业时，如果处置价款或者清算结束后收回的剩余财产价值预期将小于长期股权投资计税基础的，则预计相关的税务损失将可以符合《财政部、国家税务总局关于企业资产损失税前扣除政策的通知》（财税[2009]57号）和《国家税务总局关于发布〈企业资产损失所得税税前扣除管理办法〉的公告》（国家税务总局公告[2011]25号）等涉及资产损失的企业所得税税务处理的相关文件所规定的税前扣除条件，主要是预计在未来实际发生转让损失或清算损失时能够提供出符合税法规定的资产损失税前扣除证据； 3 ．预计在处置该合营、联营企业股权或者清算该合营、联营企业的年度，将会产生足够的应纳税所得额。 不同时满足上述条件的，企业不应就权益法核算确认的在合营、联营企业亏损中所占份额确认递延所得税资产。 鉴于上述事项涉及大量的主观判断和对未来不确定事项的估计，注册会计师在执行相关审计程序的过程中，应当保持高度的职业谨慎和专业怀疑态度，对相关审计证据的充分性、适当性（包括各项不同证据之间能否互相印证，是否存在前后矛盾和不一致之处）予以重点关注，确保获取关于企业能否满足上述条件的具有足够说服力和证明力的审计证据。